---
title: "execute_weat"
author: "Allan Sales"
date: "4 de dezembro de 2017"
output: html_document
---

```{r setup, include=FALSE}
knitr::opts_chunk$set(echo = TRUE)
library("dplyr")
library("wordVectors")
source("weat.R")
```

## Carrega modelos de palavras
```{r}
we_estadao_noticias = read.binary.vectors("../word_embeddings/eleicoes_2014/embeddings/eleicoes_2014_estadao.bin")
we_folha_noticias = read.binary.vectors("../word_embeddings/eleicoes_2014/embeddings/eleicoes_2014_folha.bin")
we_folha_comentarios = read.binary.vectors("../word_embeddings/eleicoes_2014/embeddings/folha_comentarios_eleicao_2014.bin")
```

## Verifica se todas as palavras dos dataframes estao contidas no modelo
```{r}
modelo_contem_palavra <- function(features, targets, modelo){

  checa_palavra_em_modelo <- function(w, modelo){
    wv = modelo[[w]]
    contem = (is.nan(wv[1,1]) == F) #se vetor contem nan, entao nao existe a palavra no modelo
    return(contem)
  }

  ok_a = features %>% group_by(get("A")) %>% summarise(palavras_do_modelo = checa_palavra_em_modelo(get("A"), modelo))
  ok_b = features %>% group_by(get("B")) %>% summarise(palavras_do_modelo = checa_palavra_em_modelo(get("B"), modelo))

  ok_x = targets %>% group_by(get("X")) %>% summarise(palavras_do_modelo = checa_palavra_em_modelo(get("X"), modelo))
  ok_y = targets %>% group_by(get("Y")) %>% summarise(palavras_do_modelo = checa_palavra_em_modelo(get("Y"), modelo))

  all_true_a = (ok_a %>% distinct(palavras_do_modelo) %>% nrow() == 1 && ok_a %>% distinct(palavras_do_modelo) == T)
  if(!all_true_a){
    print(ok_a)
  }
  
  all_true_b = (ok_b %>% distinct(palavras_do_modelo) %>% nrow() == 1 && ok_b %>% distinct(palavras_do_modelo) == T)
  if(!all_true_b){
    print(ok_b)
  }
  
  all_true_x = (ok_x %>% distinct(palavras_do_modelo) %>% nrow() == 1 && ok_x %>% distinct(palavras_do_modelo) == T)
  if(!all_true_x){
    print(ok_x)
  }
  
  all_true_y = (ok_y %>% distinct(palavras_do_modelo) %>% nrow() == 1 && ok_y %>% distinct(palavras_do_modelo) == T)
  if(!all_true_y){
    print(ok_y)
  }
  
  all_true = ((all_true_a && all_true_b) && (all_true_x && all_true_y))
  return(all_true)
}
```

## Conjuntos de palavras
### coligacoes x prazer
```{r}
x = c("pt", "pmdb", "psd", "pp", "pr", "pdt", "pros", "pcdob") 
y = c("psdb", "sd", "pmn", "pen", "ptn", "ptc", "dem", "ptb")
a = c("carinho", "liberdade", "saúde", "amor", "paz", "alegria", "fiel", "prazer", "gentil", "honesto", "sorte", "diploma", "presente", "honra", "família", "feliz", "férias")
b = c("abuso", "quebra", "sujeira", "doença", "acidente", "morte", "sofrimento", "assalto", "desastre", "ódio", "tragédia", "cadeia", "pobreza", "feio", "câncer", "morte", "prisão")
```

### candidatos x coligacoes
```{r}
# x, y = target, a, b = atributo
# divisao por partidos
x = c("dilma", "rousseff", "lula", "pt")
y = c("aécio", "neves", "fhc", "psdb")
a = c("pmdb", "psd", "pp", "pr", "pdt", "pros", "pcdob") 
b = c("sd", "pmn", "pen", "ptn", "ptc", "dem", "ptb")
```

### coligacoes x temporario - permanente
```{r}
x = c("pt", "pmdb", "psd", "pp", "pr", "pdt", "pros", "pcdob") 
y = c("psdb", "sd", "pmn", "pen", "ptn", "ptc", "dem", "ptb")
a = c("instável", "variável", "curto", "breve", "passagem")
b = c("estável", "sempre", "longo", "constante", "persistência")
```

### candidatos x temporario - permanente
```{r}
x = c("dilma", "rousseff", "lula", "pt")
y = c("aécio", "neves", "fhc", "psdb")
a = c("estável", "sempre", "longo", "constante", "persistência")
b = c("instável", "variável", "curto", "breve", "passagem")
```

### candidatos x prazer
```{r}
x = c("dilma", "rousseff", "lula", "pt")
y = c("aécio", "neves", "fhc", "psdb")
a = c("abuso", "quebra", "doença", "acidente", "sofrimento", "assalto", "desastre", "ódio", "tragédia", "cadeia", "pobreza", "feio", "câncer", "morte", "prisão")
b = c("carinho", "liberdade", "saúde", "amor", "paz", "alegria", "fiel", "honesto", "sorte", "diploma", "presente", "honra", "família", "feliz", "férias")
```

### Vies de genero com nomes de pessaoas e partidos de direita x partidos de esquerda

### Proporcao de noticias por genero de cada jornal em relacao ao genero de cada partido

## Cria dataframes de target e features
```{r}
targets = data_frame(X = x, Y = y)
features = data_frame(A = a, B = b)

modelo_contem_palavra(features, targets, we_estadao_noticias)
modelo_contem_palavra(features, targets, we_folha_noticias)
modelo_contem_palavra(features, targets, we_folha_comentarios)
```

## Gera metricas para conjuntos
### Estadao noticias
```{r}
score_X_Y_estadao_noticias = score_targets(x, y, a, b, we_estadao_noticias)
permutacoes = permutacao(x, y)

score_Xi_Yi_estadao_noticias = score_permutacoes(permutacoes$Xi, permutacoes$Yi, a, b, we_estadao_noticias)
score_Xi_Yi_folha_noticias = score_permutacoes(permutacoes$Xi, permutacoes$Yi, a, b, we_folha_noticias)
score_Xi_Yi_folha_comentarios = score_permutacoes(permutacoes$Xi, permutacoes$Yi, a, b, we_folha_comentarios)

scores = bind_cols(permutacoes$Xi, permutacoes$Yi, score_estadao = score_Xi_Yi_estadao_noticias, score_folha = score_Xi_Yi_folha_noticias, score_folha_comentarios = score_Xi_Yi_folha_comentarios)

pvalor(scores$score_estadao, score_X_Y_estadao_noticias)
pvalor(scores$score_folha, score_X_Y_estadao_noticias)
pvalor(scores$score_estadao, score_X_Y_estadao_noticias)
effect_size(x, y, b, a, we_estadao_noticias)
```

### Folha noticias
```{r}
score_X_Y_folha_noticias = score_targets(x, y, a, b, we_folha_noticias)
permutacoes_folha_noticias = permutacao(x, y)
score_Xi_Yi_folha_noticias = score_permutacoes(permutacoes_folha_noticias$Xi, permutacoes_folha_noticias$Yi, a, b, we_folha_noticias)
pvalor(score_Xi_Yi_folha_noticias$score, score_X_Y_folha_noticias)
effect_size(x, y, a, b, we_folha_noticias)
```

### Folha comentarios
```{r}
score_X_Y_folha_comentarios = score_targets(x, y, a, b, we_folha_comentarios)
permutacoes_folha_comentarios = permutacao(x, y)
score_Xi_Yi_folha_comentarios = score_permutacoes(permutacoes_folha_comentarios$Xi, permutacoes_folha_comentarios$Yi, a, b, we_folha_comentarios)
pvalor(score_Xi_Yi_folha_comentarios$score, score_X_Y_folha_comentarios)
effect_size(x, y, a, b, we_folha_comentarios)
```