---
title: "distancia_partidos"
author: "Allan Sales"
date: "30 de agosto de 2017"
output:
  pdf_document: default
  html_document: default
---

```{r setup, include=FALSE}
knitr::opts_chunk$set(echo = F)

source("../utils/generate_word_vectors.R")
source("../utils/utils.R")
library(readr)
library(stringr)
library(wordVectors)
library(ggfortify)
library(cluster)
```

## Formas de avaliar word embeddings

Relatedness (relacionamento): A correlação entre a similaridade do cosseno entre pares de palavras e os scores humanos para os mesmos pares de palavras devem ser altos.

Analogia: Verificar a veracidade de algumas analogias que espera-se previamente que necessitam estar corretas. Por exemplo, um indício que os word embeddings estão treinados corretamente é que as analogias abaixo sejam verdadeiras:

pt -> petista, psdb -> tucano ##ok
dilma -> rousseff, aécio -> neves ##ok
dilma -> petista, aécio -> tucano ##ok
pt -> dilma, psdb -> aécio ##ok

Categorização: Dividir as palavras em grupos e medir a pureza dos grupos. Medir quão faz sentido as palavras pertencerem a aquele grupo.

Preferência seletiva: Verificar quão típico é um substantivo ser recomendado a um verbo e quanto um verbo é recomendado a um substantivo. Por exemplo, 'pessoas comem' é uma frase comum mas 'comem pessoas' nem tanto. 

Coerência: Verificar quão semanticamente similares são palavras vizinhas em pequenos grupos de palavras. Bons word embeddings devem retornar, para uma consulta de palavra, outras semanticamente parecidas, então em um grupo pequeno de palavras (3 ou 4), ao se pesquisar por uma palavra, as outras do grupo, devem ser semanticamente próximas.

## Viés de confirmação - word embeddings

Viés de confirmação é aquele em que o portal apresenta inclinação a um partido ou político.

## Eleição presidencial 2014 - Estadão

Seleciona as notícias de 2014 que contém os nomes dos partidos ou dos políticos que fizeram parte da corrida presidencial. 
```{r}
partidos <- c("pmdb","ptb","pdt","pt","dem ","psb","psdb","ptc","psc","pmn","prp","pps","pv","pp","pstu","pcb","prtb","phs","psdc","pco","ptn","psl","prb","psol","ppl","pros","psd |psd[.]"," sd |sd[.]") #,"pr","pen", "pcdob", "ptdob"
candidatos <- c("dilma","aécio","levy","marina","genro","eduardo jorge","josé maria","pastor everaldo", "iasi","eymael","rui costa","eduardo campos")

entity <- c(candidatos, partidos)
pattern <- paste(entity, collapse = "|")

noticias_estadao_tema <- noticias_estadao %>% filter(ano==2014) %>% noticias_tema(pattern, "titulo")
```

Contando quantas notícias sobre cada entidade existem na base
```{r include = FALSE}
for(ent in entity){
  print(ent)
  noticias_estadao_tema %>% noticias_tema(ent, "titulo") %>% nrow() %>% print()
}
```


Constrói word embeddings baseado nessas notícias e mostra um gráfico em 2D, criado utilizando pca, para visualizar a posição dos partidos e dos políticos. Dilma, Aécio, Eduardo Campos, Marina, PSB, PSDB e PT aparecerem tão próximos pode ser sinal de que o contexto em que as palavras eram usadas foram os mesmos.
```{r include = FALSE}
#tema_z_estadao <- build_word_vectors(noticias_estadao_tema, clean_words = F, "eleicao_2014_estadao.txt", "eleicao_2014_300_estadao.bin", n.layers = 300)
tema_z_estadao <- read.binary.vectors("eleicao_2014_300_estadao.bin")
entity <- c(entity, "jorge", "maria", "everaldo", "costa", "campos")
entity_vector_estadao <- tema_z_estadao[[entity, average=F]] ## vetores de cada entidade
```

Decidindo o melhor valor de k para agrupar as palavras. De acordo com o gráfico abaixo, o melhor valor é de 11 grupos mas, dado o contexto, valores como 3, 4 e 6 também podem ser testados.
```{r}
cosine_dist_estadao <- cosineDist(entity_vector_estadao, entity_vector_estadao)
euclidean_dist_estadao <- dist(entity_vector_estadao)

get_pam_avg_width <- function(pam_object){
  sil_info <- pam_object %>% summary() %>% .$silinfo
  avg_silhouette <- sil_info %>% .$avg.width
  k <- sil_info %>% .$clus.avg.widths %>% length()
  return(data.frame(avg_silhouette = avg_silhouette, k = k))
}

exploring_k = tibble(k = 2:33) %>%
    group_by(k) %>%
    do(
      pam(cosine_dist_estadao, k = .$k, diss = TRUE) %>% get_pam_avg_width()
    )

exploring_k %>% 
  ggplot(aes(x = k, y = avg_silhouette)) +
  geom_line() + geom_point()

exploring_k = tibble(k = 2:33) %>%
    group_by(k) %>%
    do(
      pam(euclidean_dist_estadao, .$k, diss = TRUE) %>% get_pam_avg_width()
    )

exploring_k %>% 
  ggplot(aes(x = k, y = avg_silhouette)) +
  geom_line() + geom_point()

```

PAM e Kmeans com as melhores configurações de cluster de acordo com o Silhouette index.
```{r}
pam_estadao_11 <- pam(cosine_dist_estadao, k = 11, diss = TRUE)
autoplot(prcomp(entity_vector_estadao), shape = FALSE, colour = pam_estadao_11$clustering)

pam_estadao_8 <- pam(euclidean_dist_estadao, k = 8, diss = TRUE)
autoplot(prcomp(entity_vector_estadao), shape = FALSE, colour = pam_estadao_8$clustering)

```

```{r}
palavras <- attr(entity_vector_estadao@.Data,"dimnames")[[1]]
cluster_info <- data_frame(word = palavras, cluster = pam_estadao_8$clustering)

get_closest_to_cluster <- function(cluster_info, c){
  words <- cluster_info %>% filter(cluster == c) %>% select(word) %>% as_vector()
  tema_z_estadao %>% closest_to(tema_z_estadao[[words]],50)
}

get_closest_to_cluster(cluster_info, 1)
get_closest_to_cluster(cluster_info, 2)
get_closest_to_cluster(cluster_info, 3)
get_closest_to_cluster(cluster_info, 4)
get_closest_to_cluster(cluster_info, 5)
get_closest_to_cluster(cluster_info, 6)
get_closest_to_cluster(cluster_info, 7)
get_closest_to_cluster(cluster_info, 8)
```

```{r}
# validacao dos word embeddings. para candidatos de partidos menores e com poucas noticias, os word embeddings nao funcionam bem.
tema_z_estadao %>% closest_to(~"pt" - "petista" + "tucano") #psdb
tema_z_estadao %>% closest_to(~"dilma" - "petista" + "tucano") #aecio
tema_z_estadao %>% closest_to(~"dilma" - "roussef" + "neves") #aecio
tema_z_estadao %>% closest_to(~"pt" - "dilma" + "aécio") #psdb
tema_z_estadao %>% closest_to(~"pt" - "dilma" + "marina") #psb
tema_z_estadao %>% closest_to(~"psdb" - "aécio" + "marina") #psb
tema_z_estadao %>% closest_to(~"psdb" - "aécio" + "jorge") #pv
tema_z_estadao %>% closest_to(~"dilma" - "roussef" + "silva") #marina
tema_z_estadao %>% closest_to(~"aécio" - "neves" + "silva") #marina
```


## Eleição presidencial 2014 - Folha

```{r}
# palavras <- c("dilma","aécio","levy","marina","luciana","eduardo","pt","psdb","psol","psb","prtb","pv")
# pattern <- paste(palavras, collapse = "|")
# 
# noticias_folha_tema <- noticias_folha %>% filter(ano==2014) %>% noticias_tema(pattern, "titulo")
# 
# #tema_z_folha <- build_word_vectors(noticias_folha_tema, clean_words = T, "eleicao_2014_folha.txt", "eleicao_2014_500_folha.bin", n.layers = 500)
# #tema_z_folha <- build_word_vectors(noticias_folha_tema, "eleicao_2014_folha.txt", "eleicao_2014_folha.bin")
# tema_z_folha <- read.binary.vectors("eleicao_2014_folha.bin")
```

```{r}

# tema_z_folha %>% closest_to(~"pt" - "petista" + "tucano")
# tema_z_folha %>% closest_to(~"dilma" - "petista" + "tucano")
# tema_z_folha %>% closest_to(~"dilma" - "roussef" + "neves")
# tema_z_folha %>% closest_to(~"pt" - "dilma" + "aécio")
# tema_z_folha %>% closest_to(~"pt" - "dilma" + "marina")
# tema_z_folha %>% closest_to(~"psdb" - "aécio" + "marina")
# tema_z_folha %>% closest_to(~"pt" - "dilma" + "marina")
# tema_z_folha %>% closest_to(~"psdb" - "aécio" + "eduardo")
```


## Palavras proximas
```{r}
# x_dist_estadao <- cosineDist(tema_z_estadao, tema_z_estadao[["dilma"]])
# y_dist_estadao <- cosineDist(tema_z_estadao, tema_z_estadao[["aécio"]])
# 
# cosineDist(tema_z_estadao[["dilma"]], tema_z_estadao[["aécio"]])
```

```{r}
# dilma -> rousseff, aécio -> neves
# dilma -> pt, aécio -> psdb
# debate -> dilma, debate -> aécio ## mesma distancia
# dilma -> petista, aécio -> tucano
# candidata -> dilma, candidato -> aécio
# bolsa deve estar proximo a familia

# tema_z_folha %>% closest_to(~"debate",50)
# 
# tema_z_estadao %>% closest_to(~ "candidata" - "dilma")
# tema_z_estadao %>% closest_to("debate")
```